---
title: "Project3"
author: "Gustavo Bertrán"
date: "`r format(Sys.time(), '%Y-%m-%d %H:%M:%S')`"
output: html_document
---

```{r setup, include=FALSE}
knitr::opts_chunk$set(echo = TRUE)
```

Deadline / Fecha de entrega
Deadline: Friday, Sept 19, 2025; 11:59 PM.
Fecha de entrega: Viernes, 19 de septiembre de 2025; 11:59 PM.

Instructions / Instrucciones generales
This assignment consists of 10 questions, each worth 10 points.
(Esta tarea consta de 10 preguntas, cada una vale 10 puntos.)

Write your answers in R code chunks whenever applicable.
(Escribe tus respuestas en chunks de R cuando sea aplicable.)

Make sure your code runs without errors. Include comments if necessary.
(Asegúrate de que tu código se ejecute sin errores. Incluye comentarios si es necesario.)

Always display at least 6 rows of output for each question using head(…, 6) or more, so you can clearly see the results in your HTML file. (Siempre muestra al menos 6 filas de salida para cada pregunta usando head(…, 6) o más, para que puedas ver claramente los resultados en tu archivo HTML.)

For questions about chunk options, experiment with the options and write down your observations.
(Para preguntas sobre opciones de chunks, experimenta con ellas y escribe tus observaciones.)

Submit the assignment on your personal webpages using the HTML file exported/knit from the .Rmd.
Do not copy output screenshots unless requested.
(Entrega la tarea en tus páginas personales usando el archivo HTML generado/kniteado desde el .Rmd.
No copies capturas de pantalla del resultado a menos que se indique.)





# Install necessary packages (only run once if not installed). Instalar los paquetes necesarios (solo ejecutar una vez si no están instalados).

```{r}
#install.packages("gapminder")
# install.packages("dplyr")
library(dplyr)
library(gapminder)

data(gapminder)
head(gapminder)
```




# **Q1. What class is the gapminder dataset? Q1. ¿Qué clase es el dataset gapminder?**

```{r}
class(gapminder)
# It is a data.frame
```


# **Q2. Filter a section of gapminder with a life expectancy smaller than 29. Q2. Filtrar una sección de gapminder con esperanza de vida menor a 29.**

```{r}
gapminder %>% 
  filter(lifeExp <29)
```





# **Q3 Filter the dataset for the country Rwanda and for years greater than 1979. Q3 Filtrar el dataset para el país Ruanda y para años mayores a 1979.**

```{r}
gapminder %>% 
  filter(country == "Rwanda") %>% 
  filter(year > 1979)
```




# **Q4Create a new dataset from gapminder excluding the column gdpPercap. Q4 Crear un nuevo dataset a partir de gapminder excluyendo la columna gdpPercap.**

```{r}
newgapminder<- gapminder %>%
  select(-gdpPercap)
  
```




# **Q5 Arrange the dataset in ascending order of lifeExp.Q5 Ordenar el dataset en orden ascendente según lifeExp.**
```{r}
gapminder %>% 
  arrange(lifeExp)
```



# **Q6 Arrange the dataset in descending order of lifeExp. Q6 Ordenar el dataset en orden descendente según lifeExp.**

```{r}
gapminder %>% 
  arrange(desc(lifeExp))
```





# **Q7 Create a new dataset with only the columns year and lifeExp. Q7 Crear un nuevo dataset con solo las columnas year y lifeExp.**

```{r}
newgapminder2 <- gapminder %>% 
  select(year,lifeExp)
```




# **Q8 Filter the dataset for the country Cambodia and show only the columns year and lifeExp. Q8 Filtrar el dataset para el país Camboya y mostrar únicamente las columnas year y lifeExp.**

```{r}
Cambodia <- gapminder %>% 
  filter(country == "Cambodia") %>% 
  select(year,lifeExp)
```



# **Q9. Select only the countries in Africa. Q9. Seleccionar únicamente los países que están en África.***
```{r}
Africa <- gapminder %>% 
  filter(continent=="Africa")
```



# **Q10. Create a new column called lifeExp_months that shows life expectancy in months. Q10. Crear una nueva columna llamada lifeExp_months que muestre la esperanza de vida en meses.**

# Your output here 
```{r}
monthsgapminder <- gapminder %>% 
  mutate(months = lifeExp * 12)
```

